臺灣桃園地方法院刑事判決　
                                     111年度審訴字第69號
公  訴  人  臺灣桃園地方檢察署檢察官
被      告  王禮奕


上列被告因詐欺案件，經檢察官提起公訴（109 年度偵字第1866
5 號、第18249 號、第21150 號、第34144 號），被告於本院準
備程序進行中，就被訴事實為有罪之陳述，經本院告知簡式審判
程序意旨，並聽取當事人意見後，本院合議庭裁定由受命法官獨
任依簡式審判程序審理，判決如下：
    主      文
王禮奕犯以網際網路對公眾散布之詐欺取財罪，共拾壹罪，各處
有期徒刑壹年。應執行有期徒刑壹年陸月。
扣案之Redmi 5行動電話壹支沒收；未扣案之犯罪所得新臺幣貳
萬零陸佰伍拾柒元沒收，如全部或一部不能沒收或不宜執行沒收
時，追徵其價額。
    事實及理由
一、本件犯罪事實及證據，除於證據部分補充「被告王禮奕於本
    院準備程序及審理時之自白」；另附件起訴書犯罪事實欄、
    證據並所犯法條欄及附表有關告訴人陳昱寧部分之記載刪除
    外，餘均引用檢察官起訴書之記載（如附件）。
二、證據清單：
　㈠被告王禮奕於警詢、偵訊及本院準備程序及審理時之自白。
　㈡告訴人王國儒、陳捷如、黃子芸、張瓊文、賴依芳、陳鈺潔
    、邱鈺婷、黃莉媜、吳采妮、洪翊宸、張瀞文、證人呂理聖
    於警詢及偵訊時之證述。
　㈢內政部警政署反詐騙諮詢專線紀錄表、受理詐騙帳戶通報警
    示簡便格式表、受理刑事案件報案三聯單、受理各類案件紀
    錄表、金融機構聯防機制通報單、匯款證明、對話紀錄截圖
    、桃園市政府警察局刑事警察大隊搜索扣押筆錄暨扣押物品
    目錄表、ATM、超商監視器提領畫面、中華郵政存簿交易明
    細、匯款證明、桃園市政府警察局刑事警察大隊偵查報告、
    玉山銀行個金集中部民國109 年4 月13日玉山個（集中）字
    第1090036412號函暨檢附帳戶交易明細及開戶資料。
三、論罪科刑：
  ㈠核被告所為，均係犯刑法第339 條之4 第1 項第3 款之以網
    際網路對公眾散布而犯詐欺取財罪。
  ㈡又被告所犯上開11罪間，犯意各別，行為互殊，應予分論併
    罰。
　㈢爰審酌被告不思以正途賺取所需，僅因貪圖一己私利，竟於
    社群軟體臉書刊登不實之販售訊息詐騙告訴人渠等，危害網
    路交易秩序及安全，所為實不足取。惟念其犯後坦承犯行，
    並衡其犯罪之動機、目的、手段、素行、詐得之金額及迄未
    賠償告訴人渠等一切情狀，分別量處如主文所示之刑，並定
    其應執行之刑。至其對附表編號6陳昱寧犯加重詐欺取財罪
    部分，另為免訴之判決，附此敘明。
四、沒收部分：
　㈠扣案之Redmi 5行動電話1 支，為被告所有，供本案犯罪所用
    之物，業經被告於警詢及本院審理時供陳明確（見偵18249
    號卷第36頁、本院卷111 年9 月12日準備程序筆錄第4頁）
    ，爰依刑法第38條第2 項前段規定，宣告沒收。
　㈡被告詐得新臺幣（下同）20,657元（計算式：1,660 元+960
    元+1,237 元 +2,460 元 +2,100 元+2,460 元+3,200 元+46
    0 元+460 元+2,460 元+3,200 元＝20,657元），屬犯罪所得
    ，未實際合法發還被害人，應依刑法第38條之1 第1 項前段
    、第3 項規定，宣告沒收，於全部或一部不能沒收或不宜執
    行沒收時，追徵其價額。
　㈢至扣案之玉山銀行提款卡1 張（帳號：0000000000000號），
    雖係供犯罪所用之物，然並非被告所有，爰不予宣告沒收。
    　　
五、應適用之法條：
    刑事訴訟法第273 條之1 第1 項、第299 條第1 項前段、第
    310 條之2 、第454 條第2 項，刑法第339 條之4 第1 項第
    3 款、第51條第5 款、第38條第2 項前段、第38條之1 第1 
    項前段、第3 項，刑法施行法第1 條之1 第1 項。
六、如不服本判決應於收受判決後20日內向本院提出上訴書狀，
    並應敘述具體理由。其未敘述上訴理由者，應於上訴期間屆
    滿後20日內向本院補提理由書（均須按他造當事人之人數附
    繕本）「切勿逕送上級法院」。
本案經檢察官劉仲慧到庭執行職務。
中　　華　　民　　國　　111 　年　　10　　月　　17　　日
                    刑事審查庭    法  官  呂曾達
以上正本證明與原本無異。
如不服本判決應於收受判決後20日內向本院提出上訴書狀，並應
敘述具體理由。其未敘述上訴理由者，應於上訴期間屆滿後20日
內向本院補提理由書(均須按他造當事人之人數附繕本)「切勿逕
送上級法院」。 
     　　　　　　　　　　　　　　　書記官　楊淨雲
中　　華　　民　　國　　111 　年　　10　　月　　17　　日
附錄本案論罪科刑依據之法條：
中華民國刑法第339 條之4
犯第339 條詐欺罪而有下列情形之一者，處1 年以上7 年以下有
期徒刑，得併科1 百萬元以下罰金：
一、冒用政府機關或公務員名義犯之。
二、三人以上共同犯之。
三、以廣播電視、電子通訊、網際網路或其他媒體等傳播工具，
    對公眾散布而犯之。
前項之未遂犯罰之。　　　
附件：
臺灣桃園地方檢察署檢察官起訴書
                                    109年度偵字第18665號
                                    109年度偵字第18249號
                                    109年度偵字第21150號
                                    109年度偵字第34144號
　　被　　　告　王禮奕　男　40歲（民國00年00月00日生）
　　　　　　　　　　　　住○○市○○區○○○○街0號4樓
　　　　　　　　　　　　國民身分證統一編號：Z000000000號
上列被告因詐欺案件，已經偵查終結，認應提起公訴，茲將犯罪
事實及證據並所犯法條分敘如下：
　　　　犯罪事實
一、王禮奕意圖為自己不法之所有，基於以網際網路傳播工具對
    公眾散布而犯詐欺取財之犯意，於民國109年2月間，於桃園
    市○○區○○○○街0號4樓住處，以手機連結網際網路，先以暱稱
    「王馬可」、「王小奕」於Facebook社群網站刊登大量販賣
    口罩之虛偽廣告，對公眾散布虛假之交易廣告，並主動以暱
    稱「王馬可」之MESSENGER帳號或暱稱「MarcoW」之LINE帳
    號與買家聯繫，取得買家信任後，旋即提供不知情之呂理聖
    (另為不起訴處分)申辦之中華郵政股份有限公司帳號000-00
    000000000000號金融帳戶(下稱郵局帳戶)、不知情之友人謝
    茜所提供之TRINH THI NHUNG申辦之玉山銀行帳號000-00000
    00000000號金融帳戶(下稱玉山帳戶)供買家匯款，然不依約
    出貨。嗣張瓊文等買家於附表所示之時間，遭王禮奕以上開
    手法詐騙，致陷於錯誤，匯款如附表所示之金錢入如附表所
    示之帳戶中，由王禮奕提領花用。經警循線拘提王禮奕到案
    ，扣得手機１支、提款卡１張及作案時穿著之外套等物。
二、案經王國儒、陳捷如、黃子芸、張瓊文、賴依芳、陳鈺潔、
    陳昱寧、邱鈺婷、黃莉媜、吳采妮、洪翊宸、張瀞文訴由桃
    園市政府警察局刑事警察大隊報告、臺南市政府警察局永康
    分局臺灣臺南地方檢察署陳請臺灣高等檢察署檢察長令轉本
    署偵辦。
　　　　證據並所犯法條
一、證據清單及待證事實：
編號 證據名稱 待證事實 1 被告王禮奕之自白與供述 被告坦承有於109年2月底至3月初間，在住處以手機於Facebook社群網站刊登販賣口罩的文章，有網有購買時伊就提供帳戶匯款，在完全匯款後就不供貨，如果對方與被告聯繫，伊就不理，伊就是要詐騙對方之事實。 2 證人即告訴人王國儒、陳捷如、黃子芸、張瓊文、賴依芳、陳鈺潔、陳昱寧、邱鈺婷、黃莉媜、吳采妮、洪翊宸、張瀞文之指證、對話訊息截圖、匯款證明 告訴人王國儒等12人受騙過程之事實。 3 證人呂理聖警詢及偵查中之證述 被告向伊借用郵局帳戶使用，向 被告妹妹要匯款進來之事實。 4 ATM、超商監視器提領畫面、扣案外套、扣押筆錄暨扣押物品目錄表 被告將騙得之款項提領並花用殆盡之事實。 
二、核被告所為，係犯刑法第339條之4第1項第3款之以網際網路
    傳播工具對公眾散布而犯詐欺取財罪嫌。被告上開11罪嫌，
    犯意各別，行為互殊，請予分論併罰。另扣案之手機1支為
    被告所有，並供犯罪所用之物，業據被告供承在卷，請依刑
    法第38條第1項第2款、第3項之規定宣告沒收。
三、依刑事訴訟法第251條第1項提起公訴。
　　此　致
臺灣桃園地方法院
中　　華　　民　　國　 110　　年　　10　　月　　 1　　日
                              檢　察　官  陳  映  妏
本件正本證明與原本無異　　　　　　　　　　　　　　　　
中　　華　　民　　國　 110　　年　　11　　月　　10  　日
                              書  記  官  林  承  賢
附錄本案所犯法條全文：
中華民國刑法第339條之4
犯第 339 條詐欺罪而有下列情形之一者，處 1 年以上 7 年以
下有期徒刑，得併科 1 百萬元以下罰金：
一、冒用政府機關或公務員名義犯之。
二、三人以上共同犯之。
三、以廣播電視、電子通訊、網際網路或其他媒體等傳播工具，
    對公眾散布而犯之。
前項之未遂犯罰之。
附表：
編號 買家 匯款日期 金額(新臺幣元) 帳戶 1 王國儒 109年2月21日 1660 玉山帳戶 2 陳捷如 109年2月21日 960 玉山帳戶 3 張瓊文 109年2月21日 1237 玉山帳戶 4 賴依芳 109年2月22日 2460 玉山帳戶 5 陳鈺潔 109年2月23日 2100 玉山帳戶 6 陳昱寧 109年2月25日 2400 玉山帳戶 7 邱鈺婷 109年2月25日 2460 玉山帳戶 8 黃莉媜 109年2月25日 3200 玉山帳戶 9 吳采妮 109年2月25日 460 玉山帳戶 10 洪翊宸 109年2月26日 460 玉山帳戶 11 張瀞文 109年2月27日 2460 郵局帳戶 12 黃子芸 109年2月24日 3200 玉山帳戶